【裁判字號】    92,交易,517
【裁判日期】    921219
【裁判案由】    公共危險
【裁判全文】
臺灣臺中地方法院刑事判決                        九十二年度交易字第五一七號
    公  訴  人  臺灣臺中地方法院檢察署檢察官
    被      告  乙○○
右列被告因過失傷害案件，經檢察官提起公訴（九十二年度偵字第一五九四五號），
本院合議庭裁定適用簡式審判程序，判決如左：
    主  文
乙○○服用酒類，不能安全駕駛動力交通工具而駕駛，處拘役肆拾日，如易科罰金，
以佰元折算壹日。
被訴過失傷害部分，公訴不受理。
    事  實
一、乙○○於民國九十二年八月八日下午許，在臺中市○○路與中明路口附近與人飲
    酒後，因酒力發作精神不濟、已達於不能安全駕駛動力交通工具之狀態，竟仍執
    意駕駛車號Ｂ三─六四六八號汽車返家，沿臺中市○○街○段七巷由大慶街二段
    往復興路一段二六七巷方向行駛，於同日下午十時二十五分許，行經臺中市○○
    街○段七巷與大慶街二段七巷二七號時，欲左轉進入大慶街二段七巷二七號地下
    停車場，其原應注意汽車行駛時，遇左轉彎時，應先顯示車輛前後之左邊方向燈
    光，或由駕駛人表示左臂平伸，手掌向下之手勢，且依當時情況亦無不能注意情
    事，竟疏未注意，復因酒力發作致無法安全駕駛，而突然於該處減速暫停並即左
    轉，致同向在其後方，亦未注意車前狀況及行駛於道路中央，由甲○○所駕駛之
    ＫＸＬ─六五二號機車，因煞車不及而撞擊乙○○所駕駛Ｂ三─六四六八號汽車
    左後保險桿處，甲○○人車倒地後受有右鎖骨骨折等傷害（傷害部分業據告訴人
    甲○○具狀撤回告訴），經警據報前往現場處理時，對乙○○施測結果，酒精濃
    度達每公升零點六毫克，始發覺上情。
二、案經臺中市警察局第三分局報告臺灣臺中地方法院檢察署檢察官偵查起訴。
    理  由
壹、有罪部分：
一、訊據被告乙○○對於右揭事實坦承不諱，核與告訴人甲○○指訴相符，被告於肇
    事後經警測量其呼氣酒精濃度達每公升零點六毫克，此有舉發違反道路交通管理
    事件通知單、酒精測試表附卷可稽。按服用酒類不能安全駕駛動力交通工具之認
    定，參考德國、美國之認定標準，對於酒精濃度呼氣已達每公升零點五五毫克或
    血液濃度達百分之零點一一以上，肇事率為一般正常人之十倍，應認為已達不能
    安全駕駛之標準（法務部八十八年五月十八日八八年度法檢字第一六六九號函參
    照），被告所測得吐氣中所含酒精濃度高達每公升零點六毫克，其駕駛車輛之注
    意能力已因飲酒而較平日為低，且又駕車肇事，顯已達不能安全駕駛動力交通工
    具之程度甚明。本件事證明確，被告犯行堪以認定。
二、核被告所為係犯刑法第一百八十五條之三之公共危險罪。爰審酌被告酒醉後已不
    能安全駕駛，仍不顧公眾之安危，貿然駕車，造成他人受傷，應予非難；兼衡及
    被告素行，犯後坦承犯行，並已與被害人達成和解，此經被害人甲○○具狀陳明
    在卷，犯後態度尚佳等一切情狀，量處如主文所示之刑，並諭知易科罰金之折算
    標準，以啟自新。
貳、不受理部分：
一、公訴意旨另以：被告乙○○於九十二年八月八日下午許，在臺中市○○路與中明
    路口附近與人飲酒後，因酒力發作精神不濟、已陷於不能安全駕駛之狀態，仍執
    意駕駛Ｂ三─六四六八號汽車返家，沿臺中市○○街○段七巷由大慶街二段往復
    興路一段二六七巷方向行駛，於同日下午十時二十五分許，行經臺中市○○街○
    段七巷與大慶街二段七巷二七號時，欲左轉進入大慶街二段七巷二七號地下停車
    場，其原應注意汽車行駛時，遇左轉彎時，應先顯示車輛前後之左邊方向燈光，
    或由駕駛人表示左臂平伸，手掌向下之手勢，且依當時情況亦無不能注意情事，
    竟疏未注意，復因酒力發作致無法安全駕駛，而突然於該處減速暫停並即左轉，
    致同向在其後方，亦未注意車前狀況及行駛於道路中央，由甲○○所駕駛之ＫＸ
    Ｌ─六五二號機車，因煞車不及而撞擊乙○○所駕駛Ｂ三─六四六八號汽車左後
    保險桿處，甲○○人車倒地後受有右鎖骨骨折等傷害，因認被告乙○○涉有刑法
    第二百八十四條第一項前段之過失傷害罪嫌等語。
二、按告訴乃論之罪，告訴人於第一審辯論終結前得撤回其告訴，又告訴經撤回者，
    應諭知不受理之判決，刑事訴訟法第二百三十八條第一項、第三百零三條第三款
    ，分別定有明文。本件被告乙○○所犯過失傷害部分經檢察官依刑法第二百八十
    四條第一項前段之過失傷害罪提起公訴，依刑法第二百八十七條前段之規定，須
    告訴乃論。茲據告訴人甲○○具狀撤回其告訴，有撤回告訴狀附卷可稽，揆諸首
    開說明，爰諭知不受理之判決。
據上論斷，應依刑事訴訟法第二百七十三條之一第一項、第二百九十九條第一項前段
、第三百零三條第三款，刑法第一百八十五條之三、刑法第四十一條第一項前段，罰
金罰鍰提高標準條例第二條，判決如主文。
中      華      民      國    九十二    年     十二     月     十九     日
                              臺灣臺中地方法院交通法庭
                                  法  官  張清洲
右正本證明與原本無異。
如不服本判決，應於送達後十日內向本院提出上訴狀（須附繕本），上訴於臺灣高等
法院臺中分院。
                                        書記官
中      華      民      國    九十二    年     十二     月     十九     日
附錄論罪科刑法條
刑法第一百八十五條之三
服用毒品、麻醉藥品、酒類或其他相類之物，不能安全駕駛動力交通工具而駕駛者，
處一年以下有期徒刑、拘役或三萬元以下罰金。


司法院資訊處製作；財團法人民間司法改革基金會備份。
